臺灣新竹地方法院刑事判決
110年度訴字第269號
公  訴  人  臺灣新竹地方檢察署檢察官
被      告  莊沛珊


選任辯護人  李岳洋律師
            洪維駿律師
上列被告因詐欺案件，經檢察官提起公訴（110年度偵字第30號
），被告於本院準備程序中，就被訴事實為有罪之陳述，經法官
告知簡式審判程序意旨，並聽取公訴人、被告及辯護人之意見後
，本院合議庭裁定依簡式審判程序審理，判決如下：
    主  文
莊沛珊犯如附表各編號「主文罪名及宣告刑」所示之罪，所處之
刑均如附表各編號「主文罪名及宣告刑」所載。應執行有期徒刑
壹年陸月，併科罰金新臺幣伍萬元，罰金如易服勞役，以新臺幣
壹仟元折算壹日。
未扣案之犯罪所得新臺幣伍仟元沒收，於全部或一部不能沒收或
不宜執行沒收時，追徵其價額。
    事  實
一、呂昇鴻、許惠玲、莊沛珊及真實姓名年籍不詳綽號「賤兔」
    、「小噴噴」及其他詐欺集團成年成員間，基於三人以上共
    同詐欺取財及隱匿詐欺所得去向之洗錢犯意聯絡，由呂昇鴻
    負責持提款卡領款（俗稱車手），許惠玲負責領取提款卡包
    裹、遞交提款卡及把風，再由莊沛珊將呂昇鴻領得款項交付
    上手之分工，並由不詳詐欺集團成年成員以如附表所示之詐
    騙方式，對附表所示之吳安傑、蔡雅惠、陳麗群、薛鴻立、
    黃郁婷、施易延等6人（下稱吳安傑等6人）為詐欺行為，致
    該6人陷於錯誤，各於附表所示時間，匯款如附表所示之金
    額至附表所示之金融帳戶，呂昇鴻、莊沛珊、許惠玲再依所
    屬詐欺集團成員之指示，由呂昇鴻駕駛車號00-0000號自用
    小客車搭載莊沛珊、許惠玲，於附表所示之時、地，依上揭
    分工，由呂昇鴻持該金融帳戶提款卡領取吳安傑等6人遭詐
    欺如附表所示之金錢，許惠玲在旁監視把風，得手後，再由
    莊沛珊依詐騙集團成員指示向上繳納贓款。嗣因吳安傑等6
    人查覺受騙報警處理，始循線查獲上情。
二、案經吳安傑、蔡雅惠、陳麗群、薛鴻立、黃郁婷、施易延訴
    由新竹縣政府警察局竹北分局報告新竹地方檢察署檢察官偵
    查後起訴。
    理  由
壹、程序方面：
　　本案被告莊沛珊所犯均係死刑、無期徒刑、最輕本刑為3年
    以上有期徒刑以外之罪，其於準備程序中就被訴事實均為有
    罪之陳述，經法官告知簡式審判程式之旨，並聽取公訴人、
    被告及辯護人之意見後，本院依刑事訴訟法第273條之1第1
    項之規定，本院合議庭裁定進行簡式審判程序。是本案之證
    據調查方式及證據能力之有無，依刑事訴訟法第273條之2及
    第159條第2項之規定，不受同法第159條第1項、第161條之2
    、第161條之3、第163條之1及第164條至第170條規定之限制
    ，合先敘明。
貳、實體方面：
一、認定犯罪事實所憑之證據及認定之理由：
　㈠有關附表編號1部分，業據證人即告訴人吳安傑於警詢時證述
    綦詳（偵字第30號卷第58至59頁），且有告訴人吳安傑之內
    政部警政署反詐騙諮詢專線紀錄表1份（偵字第30號卷第61
    頁）、宜蘭縣政府警察局礁溪分局美城派出所受理刑事案件
    報案三聯單1份（偵字第30號卷第57頁）、宜蘭縣政府警察
    局礁溪分局美城派出所受理各類案件紀錄表1份（偵字第30
    號卷第56頁）、165專線協請金融機構暫行圈存疑似詐欺款
    項通報單1份（偵字第30號卷第63頁）、辛筱筑之金融機構
    聯防機制通報單1份（偵字第30號卷第62頁）、告訴人吳安
    傑之行動電話通聯畫面翻拍照片1張（偵字第30號卷第64頁
    ）、辛筱筑郵局帳戶交易明細1份（訴字第269號卷第118頁
    ）附卷可稽。
　㈡有關附表編號2部分，業據證人即告訴人蔡雅惠於警詢時證述
    綦詳（偵字第30號卷第68至70頁），且有彰化縣警察局彰化
    分局八卦山派出所受理刑事案件報案三聯單1份（偵字第30
    號卷第67頁）、彰化縣警察局彰化分局八卦山派出所受理各
    類案件紀錄表1份（偵字第30號卷第66頁反面）、彰化縣警
    察局彰化分局八卦山派出所受理詐騙帳戶通報警示簡便格式
    表1份（偵字第30號卷第76頁反面）、辛筱筑之金融機構聯
    防機制通報單1份（偵字第30號卷第78頁）、告訴人蔡雅惠
    之手機網路銀行轉帳明細翻拍畫面（照片編號：03）1張（
    偵字第30號卷第73頁反面）、告訴人蔡雅惠之手機通聯翻拍
    畫面（照片編號：07）1張（偵字第30號卷第74頁反面）、
    辛筱筑郵局帳戶交易明細1份（訴字第269號卷第118頁）附
    卷可稽。。
　㈢有關附表編號3部分，業據證人即告訴人陳麗群於警詢時證述
    綦詳（偵字第30號卷第109至111頁），且有新北市政府警察
    局永和分局永和派出所受理各類案件紀錄表1份（偵字第30
    號卷第107頁）、新北市政府警察局永和分局永和派出所受
    理刑事案件報案三聯單1份（偵字第30號卷第108頁）、告訴
    人陳麗群之內政部警政署反詐騙諮詢專線紀錄表1份（偵字
    第30號卷第112頁）、新北市政府警察局永和分局永和派出
    所受理詐騙帳戶通報警示簡便格式表1份（偵字第30號卷第1
    13頁）、劉庭亘之金融機構聯防機制通報單3份（偵字第30
    號卷第114至116頁）、劉庭亘之兆豐銀行帳戶交易明細1份
    （訴字第269號卷第126頁）附卷可稽。
　㈣有關附表編號4部分，業據證人即告訴人薛鴻立於警詢時證述
    綦詳（偵字第30號卷第99至101頁），且有告訴人薛鴻立之
    內政部警政署反詐騙諮詢專線紀錄表1份（偵字第30號卷第1
    02至103頁）、高雄市政府警察局三民第二分局鼎山派出所
    受理各類案件紀錄表1份（偵字第30號卷第97頁）、高雄市
    政府警察局三民第二分局鼎山派出所受理刑事案件報案三聯
    單1份（偵字第30號卷第98頁）、高雄市政府警察局三民第
    二分局鼎山派出所受理詐騙帳戶通報警示簡便格式表1份（
    偵字第30號卷第104頁）、劉庭亘之金融機構聯防機制通報
    單1份（偵字第30號卷第105頁）、郵政自動櫃員機交易明細
    表影本1份（偵字第30號卷第106頁）、劉庭亘之兆豐銀行帳
    戶交易明細1份（訴字第269號卷第126頁）附卷可稽。
　㈤有關附表編號5部分，業據證人即告訴人黃郁婷於警詢時證述
    綦詳（偵字第30號卷第82至89頁），且有告訴人黃郁婷之內
    政部警政署反詐騙諮詢專線紀錄表1份（偵字第30號卷第90
    頁）、臺南市政府警察局第四分局華平派出所受理刑事案件
    報案三聯單1份（偵字第30號卷第81頁）、臺南市政府警察
    局第四分局華平派出所受理詐騙帳戶通報警示簡便格式表1
    份（偵字第30號卷第91頁）、劉庭亘之金融機構聯防機制通
    報單1份（偵字第30號卷第92頁）、告訴人黃郁婷之台灣中
    小企業銀行帳戶存摺內頁明細影本1份（偵字第30號卷第96
    頁）、臺灣臺中地方檢察署109年度偵字第25591號聲請簡易
    判決處刑書1份（偵字第30號卷第218至219頁）、劉庭亘之
    兆豐銀行帳戶交易明細1份（訴字第269號卷第126頁）附卷
    可稽。
　㈥有關附表編號6部分，業據證人即告訴人施易延於警詢時證述
    綦詳（偵字第30號卷第121至124頁），且有告訴人施易延之
    內政部警政署反詐騙諮詢專線紀錄表1份（偵字第30號卷第1
    25頁）、新北市政府警察局土城分局土城派出所陳報單1份
    （偵字第30號卷第118頁）、新北市政府警察局土城分局土
    城派出所受理各類案件紀錄表1份（偵字第30號卷第119頁）
    、新北市政府警察局土城分局土城派出所受理刑事案件報案
    三聯單1份（偵字第30號卷第120頁）、新北市政府警察局土
    城分局土城派出所受理詐騙帳戶通報警示簡便格式表1份（
    偵字第30號卷第126頁）、方筠蕎之金融機構聯防機制通報
    單1份（偵字第30號卷第127頁）、告訴人施易延之手機網路
    銀行轉帳明細翻拍畫面1張（偵字第30號卷第129頁）、告訴
    人施易延之手機通聯翻拍畫面2張（偵字第30號卷第128頁）
    、方筠蕎之玉山銀行帳戶交易明細1份（訴字第269號卷第12
    2頁）附卷可稽。
　㈦此外，有同案被告呂昇鴻、許惠玲於警詢及偵查中（偵字第3
    0號卷第5至10頁、第11至17頁、第180至183頁）陳述甚詳，
    並有同案被告呂昇鴻提領如附表所示帳戶紀錄一覽表1份(偵
    字第30號卷第53至54頁)、提款機監視器錄影翻拍照片12張
    （偵字第30號卷第46、47頁、第49至52頁）、兆豐銀行000-
    00000000000帳戶109年5月16日ATM現金提領紀錄單1份(偵字
    第30號卷第117頁)在卷足憑。
　㈧另據被告莊沛珊於警詢及偵查中（偵字第30號卷第18至24、2
    13至216頁）、本院準備程序及審理中對於上開犯行均坦承
    不諱（訴字第269號卷第234至236、240頁），足認被告莊沛
    珊上開任意性自白，核與事實相符。
　㈨本案事證明確，被告莊沛珊上開犯行，洵堪認定，自均應依
    法予以論罪科刑。　　　
二、論罪科刑：
　㈠按三人以上共同犯刑法第339條詐欺罪者，構成刑法第339條
    之4第1項之加重詐欺取財罪，該條項為法定刑1年以上7年以
    下有期徒刑之罪，屬洗錢防制法第3條第1款所規定之特定犯
    罪。依洗錢防制法第2條之規定：「本法所稱洗錢，指下列
    行為：一、意圖掩飾或隱匿特定犯罪所得來源，或使他人逃
    避刑事追訴，而移轉或變更特定犯罪所得。二、掩飾或隱匿
    特定犯罪所得之本質、來源、去向、所在、所有權、處分權
    或其他權益者。三、收受、持有或使用他人之特定犯罪所得
    。」；倘行為人意圖掩飾或隱匿特定犯罪所得來源，而將特
    定犯罪所得直接消費處分，甚或交予其他共同正犯，而由共
    同正犯以虛假交易外觀掩飾不法金流移動，即難認單純犯罪
    後處分贓物之行為，仍應構成洗錢防制法第2條第1或2款之
    洗錢行為。例如詐欺集團向被害人施用詐術後，為隱匿其詐
    欺所得財物之去向，而令被害人將其款項轉入該集團所持有
    、使用之人頭帳戶，並由該集團所屬之車手前往提領詐欺款
    項得逞，檢察官如能證明該帳戶內之資金係本案詐欺之特定
    犯罪所得，即已該當洗錢防制法第14條第1項之一般洗錢罪
    （最高法院108年度台上字第1744號判決同此見解）。本案
    被告莊沛珊所為犯行，係由所屬詐欺集團成員對告訴人吳安
    傑等6人施以詐術，令其陷於錯誤後而匯款至該集團事先取
    得並掌控之金融帳戶內，由交易明細資料等金流紀錄即可特
    定該等款項屬於本案詐欺之特定犯罪所得，由同案被告呂昇
    鴻提領後將該詐欺贓款交予被告莊沛珊上繳詐欺集團其他共
    同正犯予以隱匿，致檢警機關無從或難以追查該犯罪所得之
    去向，其等主觀上顯具隱匿該犯罪所得之故意，客觀上亦有
    隱匿該犯罪所得去向之行為，依上開說明，自屬洗錢防制法
    第2條第2款所規範之洗錢行為無訛。核被告莊沛珊所為，係
    犯刑法第339條之4第1項第2款之三人以上共同詐欺取財罪，
    及有洗錢防制法第2條第2款洗錢行為而犯同法第14條第1項
    之一般洗錢罪。起訴書漏未論列被告涉犯一般洗錢罪，容有
    未恰，然此部分犯罪事實已記載於起訴書犯罪事實，並經公
    訴檢察官當庭補充被告涉犯一般洗錢罪，再經本院當庭告知
    此部分罪名（訴字第269號卷第233頁），無礙被告防禦權行
    使，併此敘明。
　㈡按共同實行犯罪行為之人，在合同意思範圍以內，各自分擔
    犯罪行為之一部，相互利用他人之行為，以達其犯罪之目的
    者，即應對於全部所發生之結果，共同負責，不問犯罪動機
    起於何人，亦不必每一階段犯行，均經參與。再關於犯意聯
    絡，不限於事前有所協議，其於行為當時，基於相互之認識
    ，以共同犯罪之意思參與者，亦無礙於共同正犯之成立。且
    數共同正犯之間，原不以直接發生犯意聯絡者為限，即有間
    接之聯絡者，亦包括在內。詐欺集團成員，以分工合作之方
    式，各自分擔犯罪行為之一部，相互利用他人之行為，以達
    詐欺取財之目的，即應負共同正犯責任，不必每一階段犯行
    均經參與，且犯意之聯絡，亦不以直接發生者為限，其有間
    接之聯絡者，亦屬之。本案被告莊沛珊與呂昇鴻、許惠玲、
    「賤兔」、「小噴噴」及其等所屬詐騙集團成員間，已有謀
    議及分工，由所屬詐騙集團不詳成員先行詐騙，由擔任車手
    之同案被告呂昇鴻負責領取款項後繳交被告莊沛珊上繳其他
    詐欺集團成員，依前述說明，被告莊沛珊之行為既在其與共
    犯犯意聯絡之範圍內，被告自應對全部行為之結果負其責任
    。被告莊沛珊與呂昇鴻、許惠玲、「賤兔」、「小噴噴」及
    詐騙集團其餘成員間，分別具犯意聯絡與行為分擔，為共同
    正犯。
　㈢又被告莊沛珊所犯三人以上共同詐欺取財罪、一般洗錢罪，
    均係以一行為同時觸犯上開2罪名，為想像競合犯，均應依
    刑法第55條規定，從一重即三人以上共同詐欺取財罪處斷。
　㈣被告莊沛珊與詐欺集團成員共同分別向告訴人6人施用詐術，
    侵害告訴人6人之財產法益，在刑法評價上各具獨立性，犯
    意各別，行為互殊，應予分論併罰。　
　㈤又想像競合犯之處斷刑，本質上係「刑之合併」。其所謂從
    一重處斷，乃將想像競合犯組成之評價上數罪，合併為科刑
    一罪，其所對應之刑罰，亦合併其評價上數罪之數法定刑，
    而為一個處斷刑。易言之，想像競合犯侵害數法益者皆成立
    犯罪，論罪時必須輕、重罪併舉論述，同時宣告所犯各罪名
    ，包括各罪有無加重、減免其刑之情形，亦應說明論列，量
    刑時併衡酌輕罪部分量刑事由，評價始為充足，然後依刑法
    第55條前段規定「從一重處斷」，非謂對於其餘各罪可置而
    不論。因此，法院決定處斷刑時，雖以其中最重罪名之法定
    刑作為裁量準據，惟於裁量其輕重時，仍應將輕罪合併評價
    在內（最高法院108年度台上字第4405、4408號判決同此見
    解）。又洗錢防制法第16條第2項規定「犯前二條之罪，在
    偵查或審判中自白者，減輕其刑。」經查，被告於本案所為
    之各該犯行均已分別論以從一重之刑法339條之4第1項第2款
    之三人以上共同詐欺取財罪，而無從再適用上開條項規定減
    刑，然揆諸前揭判決意旨，被告所犯罪名所涉相關加重、減
    免其刑之規定，仍應列予說明，並於量刑時在加重詐欺取財
    罪之法定刑度內合併評價。本案被告就其參與詐欺犯行之過
    程，進而隱匿詐欺所得去向之洗錢等事實，於本院審理時供
    述詳實，業如前述，應認被告對洗錢行為主要構成要件事實
    有所自白，是就此部分減輕事由，自應由量刑時併予衡酌。
　㈥又按刑法第59條規定犯罪情狀顯可憫恕，認科以最低度刑仍
    嫌過重者，得酌量減輕其刑，此雖為法院依法得行使裁量之
    事項，然非漫無限制，必須犯罪另有特殊之原因、環境與情
    狀，在客觀上足以引起一般之同情，認為即予宣告法定低度
    刑期，猶嫌過重者，始有其適用。被告莊沛珊為圖不法利益
    ，加入本案詐欺集團，由同案被告呂昇鴻開車搭載被告莊沛
    珊、許惠玲一同至新竹縣竹北地區提領詐騙贓款，由被告莊
    沛珊將提領贓款上繳其他詐欺集團成員，致告訴人吳安傑等
    6人分別受有相當金額之損失，難認被告莊沛珊犯罪情狀有
    何可憫恕之處，在客觀上顯不足以引起一般人之同情。況本
    案被告所犯加重詐欺取財罪，其法定刑為「1年以上7年以下
    有期徒刑，得併科1百萬元以下罰金」，亦難認存有宣告法
    定最低刑期猶嫌過重之情事，至辯護人稱被告莊沛珊係因經
    濟狀況不佳而加入詐欺集團，其素行、生活狀況、智識程度
    與犯後態度等節，僅得為法定刑期內是否從輕科刑之考量依
    據，並非犯罪特殊之原因與環境，未可據為必減輕其刑之理
    由。被告莊沛珊之辯護人為被告請求依刑法第59條規定酌減
    其刑，並無理由。
　㈦爰以行為人之責任為基礎，審酌被告莊沛珊正值青年，不思
    以正當途徑賺取錢財，竟為貪圖不法之利益，共同從事詐欺
    取財及洗錢犯行，損害財產交易安全及社會經濟秩序，實有
    不該，惟審酌被告莊沛珊犯後尚知坦認犯行，就所涉一般洗
    錢犯行，已符合自白減刑規定，並考量被告莊沛珊所犯一般
    洗錢犯行（即想像競合輕罪部分）之法定刑，兼有自由刑及
    財產刑併科規定，應避免量刑時漏未評價輕罪部分自由刑與
    財產刑兼而併罰之立法意旨，及刑法第55條但書所揭櫫之輕
    罪科刑封鎖作用，並考量本件告訴人吳安傑等6人之受損金
    額，被告莊沛珊迄今未與告訴人吳安傑等6人達成和解或賠
    償損失，兼衡被告莊沛珊之犯罪動機、目的、分工情形及參
    與程度，及被告莊沛珊自述國中畢業之教育程度、現從事餐
    飲業當內場人員，未婚、無子女，與父母親同住，家庭經濟
    狀況不好（訴字第269號卷第240頁）等一切情狀，分別量處
    如主文所示之刑。又審酌被告莊沛珊6次犯行之過程、態樣
    均屬相類，犯罪同質性較高，且時間接近，並就本案犯罪整
    體、犯罪之非難評價、侵害法益之同質性加以綜合判斷，定
    其應執行之刑，以資懲儆。
三、沒收：
　㈠按犯罪所得，屬於犯罪行為人者，沒收之；前二項之沒收，
    於全部或一部不能沒收或不宜執行沒收時，追徵其價額，刑
    法第38條之1第1項前段、第3項定有明文。而二人以上共同
    犯罪，關於犯罪所得之沒收、追繳或追徵，應就各人所分得
    者為之。又所謂各人「所分得」，係指各人「對犯罪所得有
    事實上之處分權限」，法院應視具體個案之實際情形而為認
    定。查被告莊沛珊於準備程序中自承：本案提領款項獲得之
    報酬為一日新臺幣（下同）5,000元等語（訴字第269號卷第
    235頁），為被告莊沛珊本案之犯罪所得，爰依刑法第38條
    之1第1項、第3項規定宣告沒收，於全部或一部不能沒收或
    不宜執行沒收時，追徵其價額。
　㈡又洗錢防制法第18條第1項固規定：「犯第十四條之罪，其所
    移轉、變更、掩飾、隱匿、收受、取得、持有、使用之財物
    或財產上利益，沒收之；犯第十五條之罪，其所收受、持有
    、使用之財物或財產上利益，亦同」，然並未有「不問屬於
    犯罪行為人與否均沒收」之明文，自仍以屬於被告所有者為
    限，始應予沒收。本案被告莊沛珊收取詐騙款項已繳交所屬
    詐欺集團成員指定之人，業據被告莊沛珊於偵查中陳明在卷
    （偵字第30號卷第215頁），是告訴人吳安傑等6人所交付之
    詐騙款項並非被告莊沛珊所有，亦非在其實際掌控之中，則
    被告莊沛珊就本案之詐騙款項尚不具所有權及事實上管領權
    ，自無依洗錢防制法第18條第1項對其宣告沒收。　
四、起訴書所載被告呂昇鴻部分，業經本院於110年9月23日判決
    在案，起訴書所載被告許惠玲部分，由本院另行審結，附此
    敘明。
據上論斷，應依刑事訴訟法第273條之1第1項、第299條第1項前
段，判決如主文。
本案經檢察官邱志平提起公訴，檢察官林李嘉到庭執行職務。
中　　華　　民　　國　　110 　年　　10　　月　　20　　日
                  刑事第三庭    法  官  王靜慧 
以上正本證明與原本無異。　　　　　　　　　
如不服本判決應於收受本判決後20日內向本院提出上訴書狀，上
訴書狀應敘述具體理由。上訴書狀未敘述上訴理由者，應於上訴
期間屆滿後20日內補提理由書狀於本院(均須按他造當事人之人
數附繕本 )「切勿逕送上級法院」。 
中　　華　　民　　國　　110 　年　　10　　月　　20　　日
                                書記官  林曉郁 
附錄本案論罪科刑法條：
中華民國刑法第339條之4第1項
犯第339條詐欺罪而有下列情形之一者，處1年以上7年以下有期
徒刑，得併科1百萬元以下罰金：
一、冒用政府機關或公務員名義犯之。
二、三人以上共同犯之。
三、以廣播電視、電子通訊、網際網路或其他媒體等傳播工具，
    對公眾散布而犯之。
洗錢防制法第2條
本法所稱洗錢，指下列行為：
一、意圖掩飾或隱匿特定犯罪所得來源，或使他人逃避刑事追訴
    ，而移轉或變更特定犯罪所得。
二、掩飾或隱匿特定犯罪所得之本質、來源、去向、所在、所有
    權、處分權或其他權益者。
三、收受、持有或使用他人之特定犯罪所得。
洗錢防制法第14條第1項
有第二條各款所列洗錢行為者，處7年以下有期徒刑，併科新臺
幣5百萬元以下罰金。
附  表：
編號 告訴人 詐騙方式 匯款時間、金額   匯入金融帳號 提款人 共犯 提領地點／提領時間及金額    主文罪名及宣告刑 1 吳安傑 詐騙集團成員於109年5月16日17時56分，在電話中向吳安傑佯稱：其之前有購買保養品，公司內部操作失誤將其變為高級會員，若要解除高級會員，需依指示操作ATM云云。 109年5月16日18時27分許，匯款20,123元至右列帳戶   辛筱筑之中華郵政股份有限公司帳號000-00000000000000號帳戶 呂昇鴻 許惠玲 莊沛珊 新竹縣○○市○○街00號之萊爾富超商竹北北鮮店 109年5月16日18時31分許提領20,005元  新竹縣○○市○○街000號之新仁醫院 ①109年5月16日18時44分許提領20,005元 ②109年5月16日18時45分許提領20,005元 ③109年5月16日18時46分許提領20,005元 ④109年5月16日18時46分許提領20,005元　　　   莊沛珊犯三人以上共同詐欺取財罪，處有期徒刑壹年壹月，併科罰金新臺幣壹萬捌仟元，罰金如易服勞役，以新臺幣壹仟元折算壹日。 2 蔡雅惠 詐騙集團成員於109年5月16日17時28分許，在電話中向蔡雅惠佯稱：其之前於107年4月7日網路購物因業務人員疏失，將該筆消費訂單誤設為分期約定轉帳，每月會定時扣款，若要解除，需依指示操作ATM云云。 109年5月16日18時23分許，匯款79,985元至右列帳戶   辛筱筑之中華郵政股份有限公司帳號000-00000000000000號帳戶 呂昇鴻 許惠玲 莊沛珊    莊沛珊犯三人以上共同詐欺取財罪，處有期徒刑壹年壹月，併科罰金新臺幣壹萬捌仟元，罰金如易服勞役，以新臺幣壹仟元折算壹日。 3 陳麗群 詐騙集團成員先於109年5月16日18時1分許，在電話中向陳麗群佯稱：其之前網路購物，誤選VIP服務，若不將該服務取消，將會從其帳戶進行扣款，若要解除，若要取消必須通知銀行，該詐騙集團成員再於同日18時22分許、46分許假冒玉山銀行客服人員聯絡陳麗群，告知欲取消設定，需依指示操作ATM云云。 ①109年5月16日20時3分許，匯款29,985元至右列帳戶 ②109年5月16日20時5分許，匯款29,985元至右列帳戶 ③109年5月16日20時16分許，跨行存款30,000元（含手續費15元）至右列帳戶   劉庭亘之兆豐銀行帳號000-00000000000號帳戶 呂昇鴻 許惠玲 莊沛珊 新竹縣竹北市縣○○路000號之竹北光明郵局  ①109年5月16日20時15分許提領20,005元 ②109年5月16日20時16分許提領20,005元 ③109年5月16日20時16分許提領20,005元 ④109年5月16日20時17分許提領20,005元 ⑤109年5月16日20時18分許提領9,905元　   莊沛珊犯三人以上共同詐欺取財罪，處有期徒刑壹年壹月，併科罰金新臺幣壹萬捌仟元，罰金如易服勞役，以新臺幣壹仟元折算壹日。 4 薛鴻立 詐騙集團成員於109年5月16日22時7分許，在電話中向薛鴻立佯稱：其之前使用網路購買APPLE點數卡因服務人員操作失誤以致多買10份，再假冒銀行客服人員以電話告知薛鴻立若要解除，需依指示操作ATM云云。 109年5月16日22時7分許，匯款8,123元至右列帳戶   劉庭亘之兆豐銀行帳號000-00000000000號帳戶 呂昇鴻 許惠玲 莊沛珊 新竹縣○○市○○○路00○0號1樓之永豐銀行竹北光明分行  109年5月16日22時17分許提領20,005元   莊沛珊犯三人以上共同詐欺取財罪，處有期徒刑壹年壹月，併科罰金新臺幣壹萬捌仟元，罰金如易服勞役，以新臺幣壹仟元折算壹日。 5 黃郁婷 詐騙集團成員於109年5月16日21時28分許，在電話中向黃郁婷佯稱：其之前以網路購買滑板車款項有問題，再假冒中國信託商業銀行客服人員以電話告知黃郁婷其購買滑板車之訂單因條碼發生錯誤，若欲取消訂單，需依指示操作ATM云云。 109年5月16日22時29分許，匯款10,173元（含手續費14元）至右列帳戶   劉庭亘之兆豐銀行帳號000-00000000000號帳戶 呂昇鴻 許惠玲 莊沛珊 新竹縣○○市○○○○路000號之統一超商斗崙門市  109年5月16日22時32分許提領10,005元   莊沛珊犯三人以上共同詐欺取財罪，處有期徒刑壹年壹月，併科罰金新臺幣壹萬捌仟元，罰金如易服勞役，以新臺幣壹仟元折算壹日。 6 施易延（起訴書誤載為施易廷，經公訴檢察官當庭更正） 詐騙集團成員先於109年5月16日19時47分許，在電話中向施易延佯稱：其之前網路購買陽傘，因會計操作錯誤以致重複扣款，該詐騙集團成員再於同日19時55分許假冒星展銀行客服人員聯絡施易延，告知欲取消設定，需依指示操作ATM云云。 ①109年5月16日21時3分許，匯款99,999元至右列帳戶 ②109年5月16日22時7分許，匯款49,123元至右列帳戶   方筠蕎之玉山銀行帳號000-0000000000000號帳戶 呂昇鴻 許惠玲 莊沛珊 新竹縣○○市○○○路000號1樓之玉山銀行竹北分行 ①109年5月16日21時10分許提領30,000元 ②109年5月16日21時11分許提領30,000元 ③109年5月16日21時12分許提領30,000元 ④109年5月16日21時13分許提領10,000元 　 新竹縣○○市○○○路00○0號1樓5之永豐銀行竹北光明分行 ①109年5月16日22時13分許提領20,005元 ②109年5月16日22時15分許提領20,005元 ③109年5月16日22時16分許提領9,005元　　   莊沛珊犯三人以上共同詐欺取財罪，處有期徒刑壹年壹月，併科罰金新臺幣壹萬捌仟元，罰金如易服勞役，以新臺幣壹仟元折算壹日。